【裁判字號】    92,簡上,122
【裁判日期】    921211
【裁判案由】    毒品危害防制條例
【裁判全文】
臺灣嘉義地方法院刑事判決                        九十二年度簡上字第一二二號
    上  訴  人  臺灣嘉義地方法院檢察署檢察官
    被      告  甲○○
右上訴人因被告所涉違反毒品危害防制條例案件，不服本院簡易庭九十二年度簡字第
七零九號中華民國九十二年六月十七日第一審簡易判決（聲請簡易判決處刑案號：臺
灣嘉義地方法院檢察署九十二年度毒偵字第二七三號）提起上訴，本院管轄之第二審
合議庭判決如左：
    主  文
原判決（關於甲○○施用第一級毒品部分）撤銷。
甲○○連續施用第一級毒品，處有期徒刑捌月，海洛因壹小包（淨重壹點肆壹公克，
包裝重零點壹捌公克）沒收銷燬之，包裝上開海洛因毒品之塑膠袋壹個、注射針筒壹
支均沒收。緩刑參年。
    事  實
一、甲○○前：(1)於民國八十九年間，因施用毒品經本院以八十九年度毒聲字第七七
    二號裁定送觀察勒戒後，認無繼續施用毒品傾向，經台灣嘉義地方法院檢察署檢
    察官於八十九年七月二十四日以八十九年度毒偵字第三三三號為不起訴處分確定
    ；(2)旋又於九十一年間，因施用毒品經本院以九十一年度毒聲字第一六零號裁定
    送觀察、勒戒後，以無繼續施用毒品之傾向由台灣嘉義地方法院檢察署檢察官於
    九十一年三月二十一日九十一年度毒偵字第二三三號不起訴處分確定。
二、甲○○仍不知悔改，復基於施用第一級毒品之概括犯意：(1)自民國九十一年三月
    間某日起至九十二年二月二十三日上午十一時許，在嘉義縣太保市○○路○段六
    ０一巷六六號華濟醫院九０五號房Ｂ號病床及其他不詳處所等處，連續施用第一
    級毒品海洛因多次，為警於九十二年二月二十三日十八時許，在嘉義縣太保市○
    ○路○段六○一巷六六號華濟醫院九○五號病房Ｂ床查獲，並扣得第一級毒品海
    洛因一小包淨重一點四一公克（包裝重○點一八公克）及注射針筒一支；(2)嗣於
    九十二年五月十一日下午十三時三十分回溯四十五小時內之某時止，又基於同前
    之概括施用第一級毒品犯意，在不詳處所施用第一級毒品海洛因，於九十二年五
    月十一日在嘉義市○○路四號再遭警查獲。
三、案經嘉義市警察局第一分局報告臺灣嘉義地方法院檢察署檢察官聲請簡易判決處
    刑（九十二年度毒偵字第二七三號）及移送併案審理（九十二年度毒偵字第五五
    三號）。
    理  由
一、被告甲○○於第一次遭警查獲時固坦承前開事實欄二(1)所示施用海洛因事實（見
    嘉水警三字第零九二零零二八六一六號卷第一頁背面），惟於第二次警方查獲後
    之警訊時則矢口否認有前開事實欄二(2)所示之施用第一級毒品海洛因之犯行，辯
    稱：並無再施用毒品云云；惟查：被告先後二次經查獲後，均同意採尿送驗，結
    果均呈嗎啡陽性反應一情，有嘉義縣衛生局煙毒尿液檢驗單一紙、嘉義市衛生局
    檢驗報告書一紙附於警卷可稽，被告所辯第二次未施用毒品云云顯不足採信；此
    外，警方於第一次查獲被告時所扣案之白粉一小包、注射針筒一支，該注射針筒
    係被告所有、用以施用海洛因所用一情，為被告所自承，而扣案白粉一小包經送
    請法務部調查局鑑定後，係第一級毒品海洛因、淨重一點四一公克（包裝重零點
    一八公克）一情，有該局調科一字第一八零零零一五九三號鑑驗通知書一份附於
    偵查卷可佐；本件事證已經明確，被告施用第一級毒品海洛因之犯行，堪以認定
    。
二、查：被告甲○○前於民國八十九年間，因施用毒品經本院以八十九年度毒聲字第
    七七二號裁定送觀察勒戒後，認無繼續施用毒品傾向，經台灣嘉義地方法院檢察
  署檢察官於八十九年七月二十四日以八十九年度毒偵字第三三三號為不起訴處分
    確定（一犯）；旋又於九十一年間，因施用毒品經本院以九十一年度毒聲字第一
    六零號裁定送觀察、勒戒後，以無繼續施用毒品之傾向由台灣嘉義地方法院檢察
    署檢察官於九十一年三月二十一日九十一年度毒偵字第二三三號不起訴處分確定
    （二犯）等事實，有被告全國前案查註紀錄表在卷可佐；又按海洛因係毒品危害
    防制條例第二條第二項第一款所定之第一級毒品，是核被告本件所為，係三犯毒
    品危害防制條例第十條第一項之施用第一級毒品罪，應論罪科刑；而被告施用第
    一級毒品前持有第一級毒品之低度行為，為施用第一級毒品之高度行為所吸收，
    不另論罪；又被告先後多次施用第一級毒品之行為，均時間緊接，犯罪構成要件
    相同，顯係基於概括之犯意為之，應依刑法第五十六條連續犯之規定論以一罪，
    並加重其刑；原審以被告犯行明確，依法論罪科刑，原非無見，惟被告關於前開
    事實欄二(2)所示之施用第一級毒品之犯行（即併案審理部分），雖未據起訴，然
    該部分事實與已起訴部分既具有連續犯之裁判上一罪關係，為起訴效力所及，應
    併予審究，原審未及一併審理，尚有違誤，自難以維持；至於被告另辯稱：罹有
    口腔癌合併轉移，上腸胃道出血及眩暈症、重度失眠，無法進食而賴鼻胃管灌食
    ，身體嚴重不適等重症，始多次施用毒品以減輕疼痛等情，經提出華濟醫院診斷
    證明二紙、照片二張附卷可稽，並核與證人即在病房內照顧被告之李秋緣於警訊
    時供述相符（見警卷第三、四頁），爰審酌被告吸毒之惡性、素行、犯後態度等
    等一切情狀，量處如主文所示之刑；再查：被告前未曾受有期徒刑以上刑之宣告
    ，有臺灣高等法院被告全國前案記錄表、臺灣嘉義地方法院檢察署刑案資料查註
    紀錄表各一紙附卷可稽，其因罹有上開重症，身體嚴重不適，致短於思慮而罹刑
    典，觸犯本案犯行，經此刑之教訓，當知所警惕，無再犯之虞，本件所處徒刑以
    暫不執行為適當，爰併宣告緩刑三年，以啟自新。末按扣案之海洛因一小包（淨
    重一．四一公克、包裝重○．一八公克），係屬第一級毒品已如前述，為違禁物
    ，依毒品危害防制條例第十八條第一項前段沒收銷燬之，而扣案注射針筒一支、
    包裝前開毒品之包裝袋一個均為被告所有、供本件施用海洛因所用之物，已據被
    告於警詢中（見警卷第一頁、第四頁）供明在卷，併依刑法第三十八條第一項第
    二款規定予以宣告沒收。
四、另查：公訴人起訴關於【被告前於九十一年一月某日起至同年三月十三日上午八
    時止，連續在嘉義縣太保市○○里○○○街四十號住處內施用第一級毒品海洛因
    】之犯行，經查：被告該部分施用行為已經本院前以九十一年度毒聲字第一六０
    號裁定令入勒戒處所觀察、勒戒，認無繼續施用毒品之頃向，並經台灣嘉義地方
    法院檢察署檢察官於【九十一年三月廿一日】以九十一年度毒偵字第二三三號為
    不起訴處分確定等情，此有該不起訴處分書附於偵查卷可佐（見偵查卷第八頁）
    ，則被告該部分施用毒品犯行係於前不起訴處分確定前所為，應為不起訴處分確
    定效力所及，不得再行起訴、本院亦不得加以論罪科刑，惟公訴人就被告該部分
    施用毒品犯行與前開業經本院認定有罪之施用毒品行為有裁判上一罪之連續犯關
    係，爰不另為不受理之諭知。
據上論斷，應依刑事訴訟法第四百五十五條之一第三項、第三百六十九條第一項前段
、第三百六十四條、第二百九十九條第一項前段，毒品危害防制條例第十條第一項，
刑法第十一條前段、第五十六條、第七十四條第一款，判決如主文。
本案經檢察官黃正雄到庭執行職務。
中      華      民      國九十二    年     十二     月     十一     日
                                  臺灣嘉義地方法院刑事第五庭
                                      審判長法  官    黃  國  益
                                            法  官    黃  仁  勇
                                            法  官    林  福  來
右正本證明與原本無異。
本件不得上訴。
中      華      民      國    九十二    年     十二     月     十一     日
                                            書記官    林  柑  杏
附錄本案論罪科刑依據之法條全文：
毒品危害防制條例第十條第一項
施用第一級毒品者，處六月以上五年以下有期徒刑。


司法院資訊處製作；財團法人民間司法改革基金會備份。
